---
title: "Scarabrute POC"
author: "HP"
date: "8/4/2019"
output: html_document
---

```{r setup, include=FALSE}
knitr::opts_chunk$set(echo = FALSE)
rm(list=ls())
library(lubridate)
library(jsonlite)
library(tableone)
library(ggplot2)
library(xlsx)
library(gmodels)
```

```{r import EMR data, include=FALSE}
d <- fromJSON("EMR.json")
```

```{r prepare dataframes, include=FALSE}

## Conversion format dates stockees en texte
d$health_professional_dt_start <- ymd_hms(d$consultations$health_professional_dt_start)
d$consultations$health_professional_dt_end <- ymd_hms(d$consultations$health_professional_dt_end)
d$consultations$dt_start <- ymd_hms(d$consultations$dt_start)
d$consultations$dt_end <- ymd_hms(d$consultations$dt_end)
d$patients$birth_date <- ymd(d$patients$birth_date)

## Base intermediaire patients
p <- d$patients
colnames(p)[colnames(p)=="id"] <- "pat_id"
p$pat_gender <- NA
p$pat_gender[p$gender==0] <- "F"
p$pat_gender[p$gender==1] <- "M"
p$gender <- NULL
colnames(p)[colnames(p)=="birth_date"] <- "pat_birth_date"

## Base consultations (fusion des donnees patients)
c <- merge(d$consultations, p, by.x = "patient_id", by.y = "pat_id",all.x = TRUE)
colnames(c)[colnames(c)=="id"] <- "consultation_id"

## Base consultations : age du patient le jour de la consultation et groupe age
c$patient_age <- interval(c$pat_birth_date,c$dt_start) / dyears(1)
c$patient_age [c$age_patient<0 | c$age_patient>120] <- NA
c$groupe_age <- cut(c$patient_age, breaks=c(0,6,18,25,35,45,55,65,120), include.highest=TRUE)

# Base consultations : nombre de consultations de chaque patient depuis son inscription a ipso
## par ex si nb_consult=3 alors ceci est la troisieme consultation du patient a ipso depuis son inscription
## (optimiser ce code qui est trop lent)
c <- subset(c,!is.na(c$dt_start) & !is.na(c$patient_id))
c <- c[order(c$patient_id, c$dt_start),]
c$nb_consult <- NA
c$nb_consult[1] <- 1
n <- 1
for (i in 2:nrow(c)) {
  n <- ifelse(c$patient_id[i]>c$patient_id[i-1], 1, n+1) ;
  c$nb_consult[i] <- n
}

# Base consultations : flag identifiant la plus recente consultation de chaque patient
c <- c[order(c$patient_id, c$dt_start),]
c$last_consult <- 0
for (i in 1:(nrow(c)-1)) {
  if (c$patient_id[i+1]>c$patient_id[i]) c$last_consult[i] <- 1
}
c$last_consult[nrow(c)] <- 1

# Garbage collect
rm(d,i,n)
```

```{r select data to be analyzed, include=FALSE}

# Specification periode etudiee (exemple : 2017)
start_include <- dmy('01-01-2017')
end_include <- dmy('31-12-2017')

# Specification motifs de consultation etudies (exemple : tous)
am_include <- c$appointment_motive_id

# Specification rofessionnels de sante etudies (exemple : MB MR CP)
hp_include <- c(4)

# Dataframes limites selon les criteres
c <- subset(c, c$dt_start>=start_include & c$dt_start<=end_include)
c <- subset(c, c$health_professional_id %in% hp_include & c$appointment_motive_id %in% am_include)
p <- subset(p,p$pat_id %in% c$patient_id)
```



Activite
===

```{r actvivite, include=FALSE}

#Nombre consultations et patients sur la periode
nbcs <- nrow(c)
nbp <- nrow(p)

#Duree periode et nombre moyen consultations par semaine
days_periode <- interval(start_include,end_include)/ddays(1)
weeks_periode <- interval(start_include,end_include)/dweeks(1)
csparsem <- nbcs/weeks_periode
```

L'analyse porte sur la periode comprise entre `r start_include` et `r end_include`, soit une duree de `r round(weeks_periode, 2)` semaines. 

Le cabinet a realise durant cette periode `r nbcs` consultations, pour `r nbp` patients differents, soit en moyenne `r round(csparsem, 2)` consultations par semaine. 


Patients
===

Age
---
```{r age_patient_consult, warning=FALSE}
plot <- ggplot(data=c, aes(c$patient_age)) + 
  geom_histogram(breaks=seq(0, 100, by=1), 
                 col="black", 
                 fill="red", 
                 alpha = .6)
plot <- plot + theme_bw()
plot <- plot + theme(panel.grid.minor = element_line(colour="grey"),legend.position="bottom")
plot <- plot + scale_x_continuous(limits=c(0,100),minor_breaks = seq(0 , 100, 10), breaks = seq(0, 100, 10))
#plot <- plot + scale_y_continuous(limits=c(0,7000),minor_breaks = seq(0 , 7000, 500), breaks = seq(0 , 7000, 1000))
plot <- plot + xlab("Age du patient") + ylab ("Nombre de consultations")
plot
```

Sexe
---

Domicile
---

Droits assurance maladie
---

Presence d'une ALD
---

Consultations
===

Motifs (groupes)
---

Motifs (detailles)
---

Horaire et jour de la semaine
---

Duree
---

Duree reelle par rapport a duree prevue
---

Ponctualite par rapport a l'heure du rendez-vous
---

Anciennete de prise du rendez-vous
---

Nombre de documents produits
---

Montant facture
---


